【裁判字號】    97,審易,84
【裁判日期】    980109
【裁判案由】    竊盜等
【裁判全文】
臺灣士林地方法院刑事判決              97年度審易字第84號
公  訴  人  臺灣士林地方法院檢察署檢察官
被      告  甲○○
上列被告因竊盜等案件，經檢察官提起公訴（九十七年度偵字第
三二０三號），被告為有罪之陳述，本院裁定改行簡式審判程序
，並判決如下：
    主  文
甲○○犯竊盜罪，累犯，處有期徒刑捌月，扣案之鑰匙壹支沒收
；又共同犯毀損他人物品罪，累犯，處有期徒刑參月，扣案之尖
嘴鉗、剪刀及角尺各壹支均沒收；又共同犯攜帶兇器竊盜未遂罪
，累犯，處有期徒刑拾月，扣案之尖嘴鉗、剪刀及角尺各壹支均
沒收，應執行有期徒刑壹年陸月，扣案之鑰匙、尖嘴鉗、剪刀及
角尺各壹支均沒收。
    事  實
一、甲○○曾因竊盜等案件，經臺灣板橋地方法院於民國九十四
    年十月二十四日以九十四年度易字第四九四號判決處應執行
    有期徒刑十月確定，接續前案執行後，於九十六年一月十七
    日假釋出獄交付保護管束，於九十六年三月十五日縮刑假釋
    期滿未經撤銷，未執行之刑以已執行論，竟不知悔改，復為
    下列行為：
    (一)甲○○基於意圖為自己不法所有之竊盜犯意，於九十七年
      二月二十日凌晨三時許，在臺北縣新店市○○路一四七巷
      四十一號前，持其所有之自備鑰匙一支，以插入電門鎖孔
      反覆轉動搖晃之方式，發動竊取乙○○所有之車號4338-R
      Y 號自用小貨車得逞。
    (二)甲○○得手後，旋即駕駛該車前往臺北縣中和市○○路一
      帶搭載丙○○（另行審結），共同基於意圖為自己不法所
      有之竊盜及毀損犯意聯絡，於九十七年二月二十日清晨五
      時許，在臺北縣八里鄉○○路○段二九二號對面，由丙○○負責把風，再由甲○○持其所有客觀上足以對人之生命
      、身體、安全構成威脅且具有危險性而可供兇器使用之尖
      嘴鉗、剪刀、角尺各一支，破壞丁○○租予鄒慶鴻之車號
      2410- EL號自用小客車（遭人改懸車號3473-EH 號車牌）
      車門鎖，致令不堪使用，足以生損害於丁○○，隨後並進
      入車內，於著手行竊之際，適為據報前來之警員當場逮捕
      ，始未得手，並扣得甲○○所有供竊車所用之自備鑰匙、
      尖嘴鉗、剪刀及角尺各一支。
二、案經丁○○訴由臺北縣政府警察局蘆洲分局報請臺灣士林地
    方法院檢察署檢察官偵查起訴。
    理  由
一、前揭犯罪事實，業據被告甲○○於本院審理時供認不諱，核
    與被害人乙○○於警詢時指述、告訴人丁○○於警詢時指訴
    及偵查中證述、證人鄒慶鴻及證人即查獲員警王國維、馮浩
    洲於偵查中證述情節相符，並經同案被告丙○○於警詢時供
    述及偵查中證述屬實，復有贓物認領保管單二紙、查獲及贓
    物相片十張及汽車借用約定書一份在卷可稽，並有查獲之尖
    嘴鉗、剪刀、角尺及鑰匙各一支扣案可資佐證，足徵被告自
    白與事實相符。本件事證明確，被告犯行堪以認定。
二、按刑法第三百二十一條第一項第三款之攜帶兇器竊盜罪，係
    以行為人攜帶兇器為其加重條件，此所謂兇器，其種類並無
    限制，凡客觀上足對人之生命、身體、安全構成威脅，具有
    危險性之兇器均屬之，且祇須行竊時攜帶此種具有危險性之
    兇器為已足，並不以攜帶之初有行兇之意圖為必要（最高法
    院七十九年臺上字第五二五三號判例參照）。查被告竊盜所
    攜帶之尖嘴鉗、剪刀及角尺，均屬質地堅硬之金屬利器，有
    查獲之犯罪工具照片在卷可憑，客觀上足以對人之生命、身
    體、安全構成威脅，具有危險性，自屬兇器。核被告所為犯
    罪事實一之(一)之行為，係犯刑法第三百二十條第一項之竊盜
    罪；又被告所為犯罪事實一之(二)之行為，係犯刑法第三百五
    十四條之毀損他人物品罪及刑法第三百二十一條第二項、第
    一項第三款之攜帶兇器竊盜未遂罪。被告與同案被告丙○○
    就犯罪事實一之(二)之毀損及攜帶兇器竊盜未遂犯行，有犯意
    聯絡與行為分擔，應依刑法第二十八條之規定論以共同正犯
    。被告已著手於犯罪事實一之(二)之竊盜行為之實行，因被員
    警發覺而未得手，為未遂犯，應依刑法第二十五條第二項之
    規定減輕其刑。被告所犯上開三罪間，犯意各別，行為互殊
    ，罪名不同，應予分論併罰。又被告有事實欄所述犯罪科刑
    執行情形，有臺灣高等法院被告前案紀錄表附卷可參，其於
    有期徒刑執行完畢後，五年內故意再犯有期徒刑以上之本罪
    ，應依刑法第四十七條第一項之規定論以累犯，並加重其刑
    。被告所犯上開攜帶兇器竊盜未遂罪所科之刑，有加重及減
    輕情形，應依刑法第七十一條第一項之規定先加後減。爰審
    酌被告前有多次竊盜前科，素行不佳，並考量其犯罪手段、
    竊得財物之價值，與犯罪後供認犯行之態度等一切情狀，分
    別量處如主文所示之刑，並定其應執行之刑。
三、扣案之尖嘴鉗、剪刀、角尺及鑰匙各一支，均係被告所有供
    犯竊盜或毀損罪所用之物，業據其於本院審理時供明在卷，
    均應依刑法第三十八條第一項第二款之規定宣告沒收。
四、同案被告丙○○涉犯毀損及攜帶兇器竊盜未遂等罪部分，俟
    其到案後，另行審結。
據上論斷，應依刑事訴訟法第二百九十九條第一項前段、第二百
七十三條之一第一項，刑法第三百二十條第一項、第三百二十一
條第二項、第一項第三款、第三百五十四條、第二十八條、第二
十五條第二項、第四十七條第一項、第五十一條第五款、第三十
八條第一項第二款，刑法施行法第一條之一，判決如主文。
本案經檢察官王巧玲到庭執行職務。
中    華    民    國    98    年     1    月     9     日
                  刑事第一庭法  官  周明鴻
以上正本證明與原本無異。
如不服本判決應於收受判決後10日內向本院提出上訴書狀，並應
敘述具體理由；其未敘述上訴理由者，應於上訴期間屆滿後20日
內向本院補提理由書（均須按他造當事人之人數附繕本）「切勿
逕送上級法院」。
                            書記官  丁梅芬
中    華    民    國    98    年     1    月     9     日
附錄論罪科刑法條：
刑法第三百二十條第一項
意圖為自己或第三人不法之所有，而竊取他人之動產者，為竊盜
罪，處 5 年以下有期徒刑、拘役或 5 百元以下罰金。
刑法第三百二十一條第二項、第一項第三款
前項之未遂犯罰之。
犯竊盜罪而有左列情形之一者，處 6 月以上、 5 年以下有期徒
刑：
三、攜帶兇器而犯之者。
刑法第三百五十四條
毀棄、損壞前二條以外之他人之物或致令不堪用，足以生損害於
公眾或他人者，處2 年以下有期徒刑、拘役或5 百元以下罰金。


司法院資訊處製作；財團法人民間司法改革基金會備份。
